【裁判字號】    89,訴,985
【裁判日期】    891031
【裁判案由】    清償借款
【裁判全文】
臺灣彰化地方法院民事判決                          八十九年度訴字第九八五號
    原      告  甲○○
    訴訟代理人  陳廷墉律師
    被      告  乙○○
右當事人間請求給付票款事件，本院判決如左：
    主      文
被告應給付原告新臺幣壹佰玖拾伍萬元，及自民國八十九年一月二十七日起至清償日
止，按週年利率百分之六計算之利息。
訴訟費用由被告負擔。
本判決得假執行。
    事      實
甲、原告方面：
一、聲明：如主文所示。
二、陳述：被告於民國（下同）八十七年間陸續向伊借款新台幣（下同）一百九十五
    萬元，約定清償期為債權人如需用時隨時兌現，被告並簽發付款人為台灣中小企
    業銀行草屯分行，帳號第一五七九－七號，票號、金額及發票日如附表所示，經
    分別於八十九年一月二十日至一月二十六日間提示均未獲支付，屢向被告催討不
    獲付款，為此提起本訴。
三、證據：提出支票及退票理由單等為證
乙、被告方面：
一、聲明：駁回原告之訴及其假執行之聲請。
二、陳述：對原告所言事實無意見，惟伊現在經濟困難，無法還錢。
    理      由
一、本件原告起訴主張：被告於八十七年間陸續向伊借款一百九十五萬元，約定清償
    期為債權人如需用時隨時兌現，被告並簽發付款人為台灣中小企業銀行草屯分行
    ，帳號第一五七九－七號，票號、金額及發票日如附表所示，經分別於八十九年
    一月二十日至一月二十六日間提示均未獲支付，屢向被告催討不獲付款，為此提
    起本訴等語；被告則稱：對原告所言事實無意見，惟伊現在經濟困難，無法還錢
    等詞。
二、原告主張之事實，業據提出與其所述情形相符之支票及退票理由單為證，被告對
    此亦不爭執，自堪信為真實。
三、按在票據上簽名者，依票上所載文義負責，發票人應照支票文義擔保支票之支付
    ，又執票人向支票債務人行使追索權時，得請求自為付款提示日起之利息，票據
    法第五條第一項、第一百二十六條、第一百四十四條、第一百三十三條前段規定
    甚明。原告本於票據債權，訴請被告給付系爭票款及自民國八十九年一月二十七
    日起之法定遲延利息，自應准許。
四、本件判決係命清償票據上債務，應依職權宣告假執行。
五、據上論結：本件原告之訴為有理由，依民事訴訟法第七十八條、第三百八十九條
    第一項第四款，判決如主文。
中      華      民      國    八十九    年      十      月    三十一    日
                                  台灣彰化地方法院民事第二庭
~B法      官  謝仁棠
右為正本係照原本作成。
如對本判決上訴，應於判決送達後二十日內向本院提出上訴狀。
~B法院書記官  謝秋德
中      華      民      國    八十九    年      十一      月      一    日
附表：
票號                            金額                    發票日
ＡＬ0000000          0十五萬元             八十九年一月十九日
ＡＬ0000000          0十萬元               八十九年一月二十一日
ＡＬ0000000          0十萬元               八十九年一月二十日
ＡＬ0000000          0十萬元               八十九年一月二十四日
ＡＬ0000000          0十萬元               八十九年一月二十五日
ＡＬ0000000          0十萬元               八十九年一月二十六日


司法院資訊處製作；財團法人民間司法改革基金會備份。
